臺灣新北地方法院刑事判決
111年度審簡上字第6號
上  訴  人
即  被  告  呂孟芳






上列上訴人即被告因犯竊盜案件，不服本院110 年度審簡字第41
5 號中華民國110 年9 月30日第一審判決（偵查案號：110 年度
偵字第242 號），提起上訴，本院管轄之第二審合議庭判決如下
：
    主  文
上訴駁回。
    事實及理由
一、本案經本院第二審審理結果，認第一審判決以被告呂孟芳所
    犯本件2 次竊盜罪事證明確，適用刑事訴訟法第449 條第2
    項、第3 項、第454 條第2 項，刑法第320 條第1 項、第47
    條第1 項、第51條第5 款、第41條第1 項前段，刑法施行法
    第1 條之1 之規定，並認被告所為本件2 次竊盜犯行均成立
    累犯，故依刑法第47條第1 項規定皆加重其刑，復審酌被告
    不思以正途獲取財物，竊取他人機車，供己代步使用，顯然
    欠缺尊重他人財產權觀念，危害社會治安，所為殊值非難，
    惟念其犯罪後始終坦承犯行，態度尚可，兼衡其素行、犯罪
    之動機、目的、手段、自陳高中肄業之智識程度及家境勉持
    之生活狀況，暨所竊取財物之價值，且均由被害人領回而未
    招致重大損失等一切情狀，分別量處如有期徒刑3 月、3月
    ，併皆諭知易科罰金之折算標準，復酌定其應執行之刑即有
    期徒刑5 月，暨諭知易科罰金之折算標準，於認事用法均無
    違誤，量刑亦屬妥適，應予維持，並引用附件即第一審判決
    記載之事實、證據及理由。
二、被告上訴意旨略以：其自己到案說明，要與被害人和解，對
    方說不用，對方口頭上原諒其，車子已經都找回去，其覺得
    判太重，請求從輕量刑，為此提起上訴等語。
三、經查：關於刑之量定，係實體法上賦予法院得為自由裁量之
    事項，倘其未有逾越法律所規定之範圍，或濫用其權限，即
    不得任意指摘為違法。衡酌第一審判決業已詳細審視被告之
    犯罪動機、目的、手段、情節，所為造成他人財產受損之程
    度與範圍，被害人領回遭竊車輛，未招致重大損失，以及被
    告之智識程度、生活狀況、犯後坦承犯行之態度等全案情節
    ，並斟酌被告被訴刑法第320 條第1 項竊盜罪（兩罪）之法
    定本刑為「5 年以下有期徒刑、拘役或50萬元以下罰金」，
    分別判處被告有期徒刑3 月、3月，並定應執行刑為有期徒
    刑5 月，經核第一審判決所為各該宣告刑及應執行刑，未見
    輕重失衡或明顯濫權之情形，依前述說明，自難遽指為違法
    或失當。是被告上訴請求從輕量刑之詞，仍屬無據，自不足
    採，其上訴應予駁回。
據上論斷，應依刑事訴訟法第455 條之1 第1 項、第3 項、第36
8 條、第373 條，判決如主文。
本案經檢察官劉仕國偵查起訴，由檢察官陳炎辰到庭執行職務。
中　　華　　民　　國　　111 　年　　5 　　月　　10　　日
              刑事第二十四庭  審判長法  官  潘長生     
　　　　　　　 
                                    法  官  徐子涵
　　　　　　　　　　　　　　　　　　      
                                    法  官  李俊彥    
上列正本證明與原本無異。
不得上訴。
                                    書記官  林慈恩
中　　華　　民　　國　　111 　年　　5 　　月　　10　　日
附錄本案論罪科刑法條：
中華民國刑法第320 條
意圖為自己或第三人不法之所有，而竊取他人之動產者，為
竊盜
罪，處5 年以下有期徒刑、拘役或50萬元以下罰金。
意圖為自己或第三人不法之利益，而竊佔他人之不動產者，依
前項之規定處斷。
前二項之未遂犯罰之。
--------------------------------------------------------
附件：
臺灣新北地方法院刑事簡易判決　　　 110年度審簡字第415號
公　訴　人　臺灣新北地方檢察署檢察官
被　　　告　呂孟芳
上列被告因竊盜案件，經檢察官提起公訴（110 年度偵字第242
號），本院受理後（110 年度審易字第413 號），經被告自白犯
罪，本院改行簡易判決處刑程序，判決如下：
    主  文
呂孟芳竊盜，累犯，處有期徒刑參月，如易科罰金，以新臺幣壹
仟元折算壹日；又竊盜，累犯，處有期徒刑參月，如易科罰金，
以新臺幣壹仟元折算壹日。應執行有期徒刑伍月，如易科罰金，
以新臺幣壹仟元折算壹日。
    事實及理由
一、本件犯罪事實及證據，除補充、更正如下外，其餘均引用如
    附件檢察官起訴書之記載：
  ㈠犯罪事實欄部分：
  ⒈有關一、前案紀錄部分刪除，另補述更正為「呂孟芳前因違
    反毒品危害防制條例、竊盜等案件，分別經法院判處罪刑確
    定，並經臺灣高等法院以105 年度聲字第3578號裁定應執行
    刑為有期徒刑2 年4 月確定；①復因竊盜案件，經臺灣士林
    地方法院以105 年度審簡字第605 號判決處有期徒刑6 月確
    定；②因竊盜案件，經臺灣新北地方法院以105 年度審簡字
    第1848號判決處有期徒刑5 月，並經同法院以106 年度簡上
    字第52號判決駁回上訴確定；③因竊盜案件，經臺灣新北地
    方法院以106 年度簡上字第50號撤銷原判決，並自為判決處
    有期徒刑4 月確定，上開①至③所示案件，再經臺灣新北地方
    法院以106 年度聲字第2131號裁定應執行刑為有期徒刑1年
    確定，前揭應執行有期徒刑2 年4 月、1 年接續執行，於民
    國108 年1 月16日縮短刑期假釋併付保護管束（因接續執行
    拘役30日，實際出監日為同年2 月14日），於108 年9 月2 
    日保護管束期滿，假釋未經撤銷，其未執行之刑以執行完畢
    論（於本案構成累犯）」。
  ⒉有關一、㈠第3 行「..火車站，見車牌號碼000-000 號潘張月
    真所有之普通重型機車..」，補充為「..火車站旁機車停車
    場，見車牌號碼000-000 號潘張月真所有之普通重型機車（
    車廠年份：2005年4 月、排氣量125CC 、廠牌三陽）..」。
  ⒊有關一、㈡第3 行「..火車站，見車牌號碼000-000 號林文成
    所有之普通重型機車..」，補充為「..火車站旁機車停車場
    ，見車牌號碼000-000 號林文成所有之普通重型機車（車廠
    年份：2005年、排氣量124CC 、廠牌光陽）..」。
  ㈡證據清單及待證事實欄：補充「被告於本院準備程序時之自
    白」。
二、核被告所為，均係犯刑法第320 條第1 項之竊盜罪。被告有
    如本院前開補述更正所載前科情節，最近1 次徒刑執行完畢
    紀錄係於108 年9 月2 日，此有臺灣高等法院被告前案紀錄
    表1 份在卷可稽，是其於有期徒刑執行完畢後5 年內故意再
    犯本案有期徒刑以上之罪，符合刑法第47條第1 項之累犯要
    件，審酌司法院釋字第775 號解釋意旨，被告於前案執行完
    畢後，再犯本案，顯見先前刑之執行不足以發揮警告作用，
    堪認其對於刑罰之反應力薄弱，佐以其所犯本案之罪，加重
    最低本刑，亦無致個案過苛或不符罪刑相當原則，故依刑法
    第47條第1 項規定，均加重其刑。爰審酌被告不思以正途獲
    取財物，竊取他人機車，供己代步使用，顯然欠缺尊重他人
    財產權觀念，危害社會治安，所為殊值非難，惟念其犯罪後
    始終坦承犯行，態度尚可，兼衡其素行、犯罪之動機、目的
    、手段、自陳高中肄業之智識程度及家境勉持之生活狀況，
    暨所竊取財物之價值，且皆已由被害人領回而未招致重大損
    失等一切情狀，分別量處如主文所示之刑，並均諭知易科罰
    金之折算標準，並定其應執行刑暨易科罰金折算標準，以資
    懲儆。
三、末查，被告所竊取之車牌號碼000-000 號及F2D-830 號（含
    鑰匙1 支）普通重型機車各1 輛，已實際合法發還被害人乙
    節，有贓物認領保管單3 紙在卷可據，爰依刑法第38條之1
    第5 項之規定，不予宣告沒收或追徵。至於被告竊取車牌號
    碼000-000 號普通重型機車所用之鑰匙，屬被害人潘張月真
    所有而插於機車上，非被告所有，亦非違禁物，同不予沒收
    ，附此敘明。
四、依刑事訴訟法第449 條第2 項、第3 項、第454 條第2 項，
    刑法第320 條第1 項、第47條第1 項、第51條第5 款、第41
    條第1 項前段，刑法施行法第1 條之1 ，逕以簡易判決處刑
    如主文。
五、如不服本判決，得自收受送達之翌日起20日內向本院提出上
    訴狀，上訴於本院第二審合議庭（須附繕本）。
中    華    民    國    110    年    9    月  30      日
                  刑事第二十五庭  法  官  王綽光

上列正本證明與原本無異。
                                  書記官  王嘉蓉

中    華    民    國   110    年    10    月    4     日
附錄本案論罪科刑法條全文：
中華民國刑法第320條
意圖為自己或第三人不法之所有，而竊取他人之動產者，為竊盜
罪，處5年以下有期徒刑、拘役或50萬元以下罰金。
意圖為自己或第三人不法之利益，而竊佔他人之不動產者，依前
項之規定處斷。
────────────────────────────
附件：
臺灣新北地方檢察署檢察官起訴書
                                      110年度偵字第242號
    被      告  呂孟芳  男  42歲（民國00年0月0日生）
                        住新北市○○區○○路000巷00弄0號
                          3樓
                        居新北市○○區○○路000號5樓之8
                        國民身分證統一編號：Z000000000號
上列被告因竊盜案件，業經偵查終結，認應提起公訴，茲將犯罪
事實及證據並所犯法條分敘如下：
        犯罪事實
一、呂孟芳前因竊盜等案件，經臺灣高等法院以105 年度聲字第
    3578號裁定應執行有期徒刑2 年4 月確定。另因竊盜案件，
    ㈠經臺灣士林地方法院以105 年度審簡字第605 號判決判處
    有期徒刑6 月，嗣經上訴，經該法院以106 年度簡上字第28
    號駁回上訴而確定；㈡經臺灣新北地方法院以105 年度審簡
    字第1728號判決判處有期徒刑5 月，嗣經上訴，經該法院以
    106 年度簡上字第50號判決判處有期徒刑4 月確定；㈢經臺
    灣新北地方法院以105 年度審簡字第1848號判決判處有期徒
    刑5 月，嗣經上訴，經該法院以106 年度簡上字第52號判決
    駁回上訴而確定。前開數罪接續執行，於民國108 年1 月16
    日縮短刑期假釋出監，所餘刑期付保護管束，於108 年10月
    30日保護管束期滿未經撤銷假釋，其未執行之刑以執行完畢
    論。詎仍不知悔改，分別為下列行為：
  ㈠意圖為自己不法之所有，基於竊盜之犯意，於109 年9 月25
    日0 時28分許，在新北市○○區○○路0 段000 號南樹林火
    車站，見車牌號碼000-000 號潘張月真所有之普通重型機車
    鑰匙未取，即徒手以該鑰匙發動該機車後離去。嗣因潘張月
    真驚覺失竊，始報警循線查悉上情（已發還） 。
  ㈡意圖為自己不法之所有，基於竊盜之犯意，於109 年10月9
    日10時35分許，在新北市○○區○○路0 段000 號南樹林火
    車站，見車牌號碼000-000 號林文成所有之普通重型機車鑰
    匙未取，即徒手以該鑰匙發動該機車後離去。嗣因林文成驚
    覺失竊，始報警循線查悉上情（已發還）。
二、案經新北市政府警察局樹林分局報告偵辦。
        證據並所犯法條
一、證據清單及待證事實：

編號       證據名稱        待證事實 1 被告呂孟芳於警詢中之供述 對於上開全部犯罪事實坦承不諱。 2 被害人潘張月真於警詢中之指述。 其上揭普通重型機車失竊之事實。 3 被害人林文成於警詢中之指述。 其上揭普通重型機車失竊之事實。 4 贓物認領保管單 3 份、監視錄影畫面翻拍照片68張 證明被害人 2 人上揭機車遭被告呂孟芳竊取後，復歸還被害人等之事實。 5 新北市政府警察局樹林分局扣押筆錄、扣押物品目錄表各 1 份 證明被害人林文成上揭機車鑰匙 1 支為被告竊取之事實。 6 新北市政府警察局 109年12 月 3 日出具之鑑驗書 證明潘張月真上開機車係為呂孟芳所竊之事實。 
二、被告呂孟芳所為，係犯刑法第320 條第1 項竊盜罪嫌。被告
    上開2 次竊盜行為，犯意個別，行為互殊，請分論併罰。又
    被告前受有期徒刑執行完畢，有本署刑案資料查註紀錄表附
    卷可佐，其於5 年以內故意再犯本件有期徒刑以上之罪，為
    累犯，請參照大法官會議釋字第775 號解釋意旨，審酌是否
    依刑法累犯規定加重其刑。至被告所竊得之上開車輛，為其
    犯罪所得，惟業已發還被害人2 人，業據被害人等於警詢中
    均陳述明確，請依刑法第38條之1 第5 項規定，不予宣告沒
    收或追徵。
三、依刑事訴訟法第251條第1項提起公訴。
　　此  致
臺灣新北地方法院
中　　華　　民　　國　　110 　年　　2 　　月　　4 　　日
                          　　檢察官   劉仕國